【裁判字號】    94,訴,2570
【裁判日期】    950315
【裁判案由】    槍砲彈藥刀械管制
【裁判全文】
臺灣板橋地方法院刑事判決              94年度訴字第2570號
公  訴  人  臺灣板橋地方法院檢察署檢察官
被      告  戊○○
選任辯護人  王永春律師
上列被告因違反槍砲彈藥刀械管制條例案件，經檢察官提起公訴
（94年度偵字第17671號），本院判決如后：
    主  文
戊○○未經許可，持有子彈，處有期徒刑肆月，併科罰金新臺幣
貳萬元，罰金如易服勞役以新臺幣玖佰元即銀元佰元折算壹日
，扣案具有殺傷力之子彈顆均沒收；又未經許可，製造可發射
子彈具有殺傷力之改造手槍，處有期徒刑伍年陸月，併科罰金新
臺幣玖萬元，罰金如易服勞役，以新臺幣玖佰元即銀元佰元折
算壹日，扣案之具有殺傷力仿BERETTA 廠84型半自動手槍製造之
改造手槍壹支（槍枝管制編號0000000000號，含彈匣壹個）、槍
管貳支、夾具壹台、大銼刀貳支、小銼刀壹拾貳支、鑽頭肆支、
螺絲起子貳支、槍械改造圖壹張均沒收。應執行有期徒刑伍年捌
月，併科罰金新台幣壹拾萬元，罰金如易服勞役，以新臺幣玖佰
元即銀元佰元折算壹日，扣案具有殺傷力之子彈顆、具有殺
傷力仿BERETTA 廠84型半自動手槍製造之改造手槍壹支（槍枝管
制編號0000000000號，含彈匣壹個）、槍管貳支、夾具壹台、大
銼刀貳支、小銼刀壹拾貳支、鑽頭肆支、螺絲起子貳支、槍械改
造圖壹張均沒收。
    事  實
一、戊○○於民國94年7 、8 月間，在臺北縣板橋市附近，以新
    臺幣（下同）一萬三千元之代價向姓名年籍不詳男子購買仿
    BERETTA 廠84型半自動手槍製造之金屬手槍一支（含彈匣壹
    個），及不具殺傷力仿GLOCK 廠27 型 半自動手槍製造之金
    屬手槍一支（槍枝管制編號0000000000號）、子彈二顆、子
    彈半成品二十二顆，暨具有殺傷力之子彈四顆，嗣即基於持
    有該等具有殺傷力子彈之犯意，在臺北縣蘆洲市○○街194
    巷25號6 樓住處，未經許可，持有該具有殺傷力之子彈四顆
    。戊○○復基於製造具有殺傷力槍枝之故意，於94年8 、9
    月間，在臺北縣林口鄉某工地內取得鐵管，以其所有夾具、
    大銼刀、小銼刀、鑽頭等工具加以磨銼製造成槍管，並以其
    所有之螺絲起子拆卸前揭所購仿BERETTA 廠84型半自動手槍
    製造之金屬手槍，將槍管套用在該金屬手槍內，而製造完成
    具有殺傷力仿BERETTA 廠84型半自動手槍製造之改造手槍一
    支（槍枝管制編號0000000000號，含彈匣壹個）。嗣於94年
    10月12日20時20分許，在臺北縣蘆洲市○○街194 巷25號6
    樓之戊○○住處，為警查獲戊○○，並扣得具有殺傷力仿BE
    RETTA 廠84型半自動手槍製造之改造手槍一支（槍枝管制編
    號0000000000號，含彈匣一個）、子彈四顆（其中一顆業經
    送驗後試射），及戊○○所有供製造具有殺傷力槍枝犯行所
    用槍管二支、夾具一台、大銼刀二支、小銼刀十二支、鑽頭
    四支、螺絲起子二支及槍械改造圖一張。
二、案經臺北市政府警察局刑事警察大隊報請臺灣板橋地方法院
    檢察署檢察官偵查起訴。
    理  由
一、訊據被告戊○○對其未經許可，於上開時、地持有具有殺傷
    力子彈四顆之犯行坦承不諱，且不諱於上開時、地購買仿BE
    RETTA 廠84型半自動手槍製造之金屬手槍，並曾於94年8 、
    9 月間，在臺北縣林口鄉某工地內，以其所有銼刀、鑽頭等
    工具加以磨銼槍管等情，惟矢口否認有何製造槍枝之犯行，
    辯稱：該扣案之仿BERETTA 廠84型半自動手槍製造之金屬手
    槍，原係玩具手槍，係警方於現場搜索時，命伊將查獲之槍
    管換裝入上開玩具手槍中，因此上開扣案之證物，係經變造
    所取得之證物，既係警方違法取得之證物，自無證據能力，
    且該槍枝雖送內政部警政署刑事警察局、法務部調查局鑑定
    結果認有殺傷力，惟該槍枝並未實際試射，縱認機械性能良
    好，但亦仍會有射擊時發生膛炸、無法擊發，或雖能擊發但
    動能不足之情況，該槍枝當然就不會具有殺傷力云云。惟查
    ：
  （一）上揭被告未經許可，持有具有殺傷力子彈四顆之事實，
        迭據被告於警詢、偵查及本院審理時供認不諱，並有扣
        案之上開子彈四顆足資佐證；又上開子彈四顆，認係土
        造子彈，採樣一顆試射可擊發，具殺傷力，此有內政部
        警政署刑事警察局94年10月25日刑鑑字第0940156915號
        槍彈鑑定書一紙附卷可稽，被告未經許可持有具有殺傷
        力之子彈之犯行，至為灼然。
  （二）復次，上揭被告未經許可，製造具有殺傷力仿BERETTA
        廠84型半自動手槍製造之改造手槍之事實，業據被告迭
        於警詢、偵查時坦承不諱，復有扣案之仿BERETTA 廠84
        型半自動手槍製造之改造手槍一支（槍枝管制編號0000
        000000號，含彈匣一個）、槍管二支、夾具一台、大銼
        刀二支、小銼刀十二支、鑽頭四支、螺絲起子二支足資
        佐證，及槍械改造圖一張附卷足憑（見偵查卷第15頁）
        。上開扣案之槍枝經送請內政部警政署刑事警察局以性
        能檢驗法鑑定結果，認係由仿BERETTA 廠84型半自動手
        槍製造之金屬手槍，更換土造金屬槍管改造而成之改造
        手槍，機械性能良好，可擊發適用子彈，認具殺傷力，
        此有內政部警政署刑事警察局上開槍彈鑑定書一紙附卷
        可稽（見偵查卷第42頁至第43頁），經本院依被告聲請
        再將該槍枝送請法務部調查局鑑定，經法務部調查局以
        槍彈鑑識法鑑定結果，認送鑑槍枝（槍枝管制編號0000
        000000）機械操作性能良好，由於已換裝可容彈頭通過
        之金屬槍管，依其結構及材質強度，認能擊發適合其發
        射之具有殺傷力的土造子彈，亦有法務部調查局95年1
        月24日調科參字第09500038820 號鑑定通知書一紙在卷
        可憑（見本院卷第54頁），參諸內政部警政署刑事警察
        局、法務部調查局，均係就槍彈鑑定方面具有專業人員
        之鑑定機關，於國內素有公信力，該等鑑定機關之鑑定
        書既詳載鑑定之方法及其結果，且鑑定結果均屬一致，
        堪認扣案之仿BERETTA 廠84型半自動手槍製造之金屬手
        槍，確係具有殺傷力之改造手槍，被告辯稱：該扣案之
        槍枝不具殺傷力云云，洵不足採。
  （三）再查，被告於警詢時供稱：貝瑞塔手槍經過伊自已1 、
        2 月的改造而成，克拉克手槍沒有改過，改造手槍工具
        （夾具一台、大銼刀二支、小銼刀十二支、鑽頭四支、
        一字形螺絲起子二支、自劃槍械改造圖一張）都是伊家
        裡的工具，伊不久前有在伊家樓頂試射擊發過一次，．
        ．現場查扣二支土造槍管為伊所有，係伊在臺北縣林口
        工地的鐵管，伊拿回來作槍管用等語（見偵查卷第10頁
        至第12頁），復於偵查時供稱：槍管係伊在林口上班的
        工地拿鐵管磨的，扣案的工具要用來改槍的，伊只是把
        槍管換掉，並沒車通等語（見偵查卷第34頁），再觀諸
        扣案仿BERETTA 廠84型半自動手槍製造之金屬手槍一支
        （槍枝管制編號0000000000號）經送鑑定結果，確屬更
        換土造金屬槍管改造而成之改造手槍，亦有內政部警政
        署刑事警察局94年10月25日刑鑑字第0940156915號槍彈
        鑑定書（見偵查卷第43頁），況本院於羈押訊問時質之
        被告何以被查獲槍械改造圖，被告亦坦言其係想用來改
        造92貝瑞塔手槍的等語（見本院94年11月11日準備程序
        筆錄），俱證被告上開自白其取自臺北縣林口鄉工地之
        鐵管加以磨銼成槍管，並套用於扣案仿BERETTA 廠84型
        半自動手槍製造之金屬手槍以改造槍枝乙節，與事實相
        符。而證人即承辦本案並至被告上開住處搜索之警員己○○、乙○○、甲○○於本院審理時均證述渠等於搜得
        槍枝、槍管等物後，並未命被告將查獲槍管換裝入槍枝
        等語（均見本院95年3 月1 日審判筆錄），且本院當庭
        勘驗警方於94年10月12日至被告上開住處執行搜索之蒐
        證錄影光碟，依該光碟檔案內容，亦無警員命被告將搜
        得之槍管換裝入槍枝之情事，雖該光碟錄影內容兩度出
        現不連續畫面，有中斷錄影之情形（見本院95年2 月8
        日準備程序筆錄），惟證人即負責本案執行搜索錄影之
        警員乙○○到庭證稱：一般伊等先把搜索票給當事人看
        的時候會錄影，接著當事人指明扣押物品所在時，伊等
        再繼續錄影，一開始搜索的時候，伊等會錄影，但是找
        不到扣押物品所在的時候，伊等錄影人員會協助搜索，
        所以錄影會中斷等語（見本院卷第101 頁至第102 頁）
        ，且刑事訴訟法亦未規定搜索之執行須全程錄影，自不
        能以警方於執行搜索時未全程連續錄影，即認定警方之
        搜索係屬違法，亦不能執此即遽認有被告所稱警員命其
        將搜得之槍管換裝入槍枝之情。至證人即被告之母丁○○○固到庭證稱：伊聽到警員叫被告配合將查獲的槍管
        換裝之前在床頭櫃查獲的槍上，被告從工具箱拿工具出
        來，但是伊不確定如何裝，那時候很亂，後來伊去接電
        話，換裝的過程，伊也沒有看到等語（見本院卷第106
        頁），則證人丁○○○既已證稱其未見及被告將槍管換
        裝入槍枝之過程，尚不能認扣案具有殺傷力仿BERETTA
        廠84型半自動手槍製造之改造手槍壹支，確係警方於搜
        索時命被告換裝槍管而成，而本院命證人丁○○○當庭
        指認參與本案搜索警員丙○○、己○○、乙○○、甲○○，究係何人命被告換槍管，證人丁○○○亦未能明確
        指認（見本院卷第108 頁），則證人丁○○○前揭籠統
        之證詞，自不能為被告有利之認定。被告於本院審理時
        翻異前供，辯稱：警方於現場搜索時，命伊將查獲之槍
        管換裝入上開扣案仿BERETTA 廠84型半自動手槍製造之
        金屬玩具手槍，該扣案之槍枝自無證據能力云云，無足
        採信。
  （四）綜上，被告前揭所辯，無非推諉卸責之詞，委無足採。
        本件事證明確，被告犯行洵堪認定，應予依法論處。
二、按改造玩具槍枝及子彈，或修理已損壞之槍、彈，使具殺傷
    力，因具創設性，皆屬「製造」，司法院院字第2422號解釋
    及最高法院有73年台上字第1689號判例可資參照。核被告戊○○改造仿BERETTA 廠84型半自動手槍製造之金屬手槍，使
    具殺傷力之行為，係犯槍砲彈藥刀械管制條例第8 條第1 項
    之未經許可製造可發射子彈具有殺傷力之槍枝罪；其持有具
    有殺傷力之子彈行為，係犯槍砲彈藥刀械管制條例第12條第
    4 項之未經許可持有子彈罪。至被告經警查獲之槍管，其中
    一支槍管固屬內政部86年11月24日台（86）內警字第867068
    3 號公告之槍砲主要組成零件，此有內政部95年1 月16日內
    授警字第0950870088號函附卷可稽（見本院卷第33頁），惟
    被告製造並持有槍砲主要組成零件（即槍管）之行為，係屬
    製造槍枝之部分行為，已為製造槍枝之高度行為所吸收，自
    不另論罪，公訴人認被告所犯製造槍枝罪及持有槍枝主要組
    成零件罪間有方法結果之牽連關係，容有誤會，就被告所涉
    持有槍枝主要組成零件罪部分，不另為無罪之諭知。另被告
    於94年8 、9 月間雖分多次改造仿BERETTA 廠84型半自動手
    槍製造之手槍，惟在時空上存有緊密關係，被告基於一個行
    為決意所為，在法律評價上為一行為【參照學者黃榮堅著，
    基礎刑法學（下），2003年5 月初版，第416 頁】，仍應認
    係被告以單一行為接續進行製造槍枝罪，非屬可獨立評價之
    數行為，應屬接續犯（另可參照最高法院二十八年上字第三
    四二九號判例），公訴人認係連續犯，即有誤會，併此敘明
    。又被告所犯製造可發射子彈具有殺傷力之改造手槍罪，及
    持有子彈罪間，犯意各別、構成要件互異，應予分論併罰。
    爰審酌被告改造具有殺傷力手槍之行為，及持有具有殺傷力
    子彈之犯行，危害社會治安甚鉅，情節重大，行為可訾，兼
    衡被告之素行、犯罪動機、目的、手段及犯後態度等一切情
    狀，分別量處如主文所示之刑，並諭知罰金易服勞役之折算
    標準，且定其應執行之刑，以示懲儆。
三、扣案之具有殺傷力仿BERETTA 廠84型半自動手槍製造之改造
    手槍一支（槍枝管制編號0000000000號，含彈匣壹個）、屬
    內政部公告槍枝主要組成零件之槍管一支、具殺傷力之子彈
    三顆，係屬違禁物，應依刑法第38條第1 項第1 款之規定宣
    告沒收。另扣案之夾具一台、大銼刀二支、小銼刀十二支、
    鑽頭四支、螺絲起子二支、非屬內政部公告槍枝主要組成零
    件之槍管一支，及卷附槍械改造圖一張，均係被告所有，業
    據被告於本院審理時供明在卷（見本院卷第109 頁），且係
    供被告製造具有殺傷力槍枝犯行所用之物（此亦據被告於警
    詢、偵查時陳明屬實，見偵查卷第10頁、第34頁），依刑法
    第38條第1 項第2 款之規定宣告沒收。另扣案本具有殺傷力
    之子彈一顆，送驗後經試射，已不具殺傷力，自不予宣告沒
    收。又扣案之不具殺傷力子彈二顆、子彈半成品二十二顆，
    及不具殺傷力仿GLOCK 廠27型半自動手槍製造之金屬手槍一
    支（槍枝管制編號0000000000號），既非違禁物，亦無證據
    證明係被告所有供犯罪所用或所得之物，亦不予宣告沒收，
    併此敘明。
據上論斷，應依刑事訴訟法第299 條第1 項前段，槍砲彈藥刀械
管制條例第8 條第1 項、第12條第4 項，刑法第11條前段、第51
條第5 款、第7 款、第42條第2 項、第38條第1 項第1 款、第2
款，罰金罰鍰提高標準條例第2 條，現行法規所定貨幣單位折算
新臺幣條例第2 條，判決如主文。
本案經檢察官魏正杰到庭執行職務。
中    華    民    國    95    年    3     月    15    日
                  刑事第十五庭  審判長法  官  林 海 祥
                                      法  官  朱 敏 賢
                                      法  官  汪 怡 君
以上正本證明與原本無異
如不服本判決應於送達後10日內向本院提出上訴狀
                                      書記官  陳 映 孜
中    華    民    國    95    年    3     月    15    日
附錄本案論罪科刑法條全文：
槍砲彈藥刀械管制條例第8條
未經許可，製造、販賣或運輸鋼筆槍、瓦斯槍、麻醉槍、獵槍、
空氣槍或第4 條第1 項第1 款所定其他可發射金屬或子彈具有殺
傷力之各式槍砲者，處無期徒刑或5 年以上有期徒刑，併科新臺
幣1 千萬元以下罰金。
未經許可，轉讓、出租或出借前項所列槍枝者，處5 年以上有期
徒刑，併科新臺幣1 千萬元以下罰金。
意圖供自己或他人犯罪之用，而犯前二項之罪者，處無期徒刑或
 7 年以上有期徒刑，併科新臺幣 1 千萬元以下罰金。
未經許可，持有、寄藏或意圖販賣而陳列第1 項所列槍枝者，處
 3 年以上10年以下有期徒刑，併科新臺幣700 萬元以下罰金。
第 1 項至第 3 項之未遂犯罰之。
槍砲彈藥刀械管制條例第12條
未經許可，製造、販賣或運輸子彈者，處 1 年以上 7 年以下有
期徒刑，併科新台幣 500 萬元以下罰金。
未經許可，轉讓、出租或出借子彈者，處 6 月以上 5 年以下有
期徒刑，併科新台幣 300 萬元以下罰金。
意圖供自己或他人犯罪之用，而犯前二項之罪者，處 3 年以上
10 年以下有期徒刑，併科新台幣 700 萬元以下罰金。
未經許可，持有、寄藏或意圖販賣而陳列子彈者，處 5 年以下有
期徒刑，併科新台幣 300 萬元以下罰金。
第 1 項至第 3 項之未遂犯罰之。


司法院資訊處製作；財團法人民間司法改革基金會備份。
